Inventaris van het archief van de Directie Materieel van de Koninklijke Marine en taakvoorganger, 1943-1990
Nationaal Archief, Den Haag
- Bureau Vervoer, G
  - Onroerende en roerende goederen, G.075 - 999
    - Voorwerpen, G.250 - 999
      - Voor het personen- en goederenvervoer en -verkeer m.u.v. vaartuigen en vliegtuigen, G.615 - 619
        - Machinaal aangedreven voertuigen voor personen, G.615
          - Stukken betreffende het verlenen van medewerking aan de afstoting en verschroting van verschillende brandweerauto's, 1973-1984; 2633; omslag
          - Stukken betreffende het verlenen van medewerking aan de bouw en aanschaf van sneeuwvoertuigen van het type Volvo BV 202 voor de Whisky-infanterie van het Korps Mariniers, 1974-1984; 2634-2638; 5 pak
            - 1974 - 1979 dec. 2, 2634; pak
            - 1979 dec. 26 - 1980 nov., 2635; pak
              Nota bene: Zie voor tekeningen inv.nr. 3909
            - 1980 dec. - 1981 okt. 12, 2636; pak
            - 1981 okt. 29 - 1982 nov., 2637; pak
            - 1982 dec. - 1984, 2638; pak
          - Stukken betreffende het verlenen van medewerking aan de bouw en aanschaf van een brandweerwagen voor het Korps Marinebrandweer, 1982-1984; 2639; omslag
            Nota bene: Zie voor tekening inv.nr. 3910
        - Machinaal aangedreven voertuigen voor vrachtvervoer, G.616
          - Stukken betreffende het in dienst stellen van verschillende voertuigen ten behoeve van zowel het vrachtvervoer als personenvervoer, 1973-1985; 2640-2641; 2 pak
            - 1973 - 1982 mei, 2640; pak
            - 1982 juni - 1985, 2641; pak
          - Stukken betreffende het voorbereiden van de uitbreiding van het wagenpark van het Korps Mariniers, alsmede het verlenen van medewerking aan het verkrijgen van containershelters ten behoeve van het Korps Mariniers, 1974-1984; 2642; omslag
          - Stukken betreffende het verlenen van medewerking aan de verwerving van enkele takelauto's ten behoeve van het Korps Mariniers, 1975-1982; 2643; omslag
        - Niet machinaal aangedreven wegtransportmiddelen, G.618
          - Stukken betreffende het verlenen van medewerking aan de aanschaf en verbetering van een tandartswagen, 1979-1982; 2644; omslag
- Bureau Vliegtuigen en Vliegtechnische Aangelegenheden, H
  - Internationale wetgeving, rechtspraak en bestuur, H.003
    - Samenwerking met andere staten, H.003.07
      - Stukken betreffende het voorbereiden van, dan wel deelnemen aan diverse Noord-Atlantische Verdragsorganisatie (NAVO)-vergaderingen, 1964-1984; 2645-2654; 5 omslag en 5 pak
        - Ondermeer de North Atlantic Treaty Organisation (NATO) to Naval Armaments Group, de Project group 3 on the naval variant of the WG13 helicopter en de Information Exchange Group 4 on naval air 1964-1976, 2645; pak
        - 'North Atlantic Treaty Organisation (NATO) Maritime Patrol Aircraft Steering Committee' 1968-1974, 2646-2650
          Nota bene: De verslagen zijn in de Engelse en Franse taal
          - 1969-1974, 2646; omslag
          - Vergaderverslagen van het Technical Sub-Committee 1968-1974, 2647-2650
            Nota bene: De verslagen zijn in de Engelse en Franse taal.
            - 1968 - 1970 juni 9, 2647; pak
            - 1970 juni 22 - 1971, 2648; pak
            - Technical Committee-Note (TC-N) verslagen 1968-1974, 2649; omslag
            - Technical Committee-Document (TC-D) verslagen 1969-1971, 2650; omslag
        - AC/141 (IEG/4)-Werkgroep on Maritime Air, ressorterend onder de North Atlantic Treaty Organisation (NATO) Naval Armaments Group 1977-1979, 2651; omslag
          Nota bene: De betekenis van de afkortingen is niet bekend
        - AC/302 North Atlantic Treaty Organisation (NATO) werkgroepen, ondermeer inzake traagheidsnavigatie en Identification Friend or Foe (IFF) interoperability 1979-1984, 2652-2653
          - 1979 - 1983 apr., 2652; pak
          - 1983 juli - 1984, 2653; pak
        - NATO Naval Armament Group (NNAG), in het bijzonder inzake de te ontwikkelen helikopter in het kader van het NATO Frigate Replacement Programme 1983-1984, 2654; omslag
      - Stukken betreffende het aangeven van standpunten en agendapunten voor de United States Navy/Koninklijke Marine (USN/KM) Staff Talks, 1976-1984; 2655; omslag
      - Stukken betreffende het samenwerken met de Britse krijgsmacht op het gebied van onderhoud, reparatie en modificatie van de Westland Lynx UH-14A, SH-14B en SH-14C helikopters, 1978-1985; 2656-2663; 5 omslag en 3 pak
        - Inzake contracten en overeenkomsten 1978-1982, 2656; omslag
        - Inzake het repair stock level case 1978-1983, 2657; omslag
        - Inzake het Royal Navy/Royal Netherlands Navy (RN/RNLN) Joint Steering Committee on Lynx Support 1978-1983, 2658; pak
        - Vergaderverslagen van Brits-Nederlands overleg inzake logistic support 1978-1983, 2659; omslag
        - Inzake algemene informatie op basis van de United Kingdom Logistic Support Arrangement (UKLSA) voor de Westland Lynx helikopters van de Koninklijke Marine (KM) 1978-1985, 2660-2661
          - 1978-1984, 2660; pak
          - 1983-1985, 2661; pak
        - Interne verslagen inzake het United Kingdom Logistics Support Arrangement (UKLSA) 1979-1980, 2662; omslag
        - Inzake het maintenance stock level case 1980-1983, 2663; omslag
      - Stukken betreffende het voorbereiden en vaststellen van een overeenkomst met de Bondsrepubliek Duitsland (BRD) inzake samenwerking op het gebied van onderhoud aan Bréguet Atlantic SP-13A vliegtuigen, 1979-1980; 2664; omslag
      - Stukken betreffende het verrichten van een onderzoek naar de mogelijkheden om te komen tot een samenwerkingverband met Noorwegen inzake Lockheed P-3C Orion en Westland Lynx-projecten, 1979-1982; 2665; omslag
      - Stukken betreffende het samenwerken met diverse landen inzake het onderhoud van Westland Lynx helikopters, 1979-1984; 2666-2667; 1 omslag en 1 pak
        - Bondsrepubliek Duitsland (BRD) 1979-1984, 2666; omslag
        - Bondsrepubliek Duitsland (BRD), Frankrijk, Denemarken en Noorwegen onder meer 1979-1984, 2667; pak
      - Vergaderverslagen van de Bilaterale Canada-Nederlands Steering Committee vergadering, 1980-1983; 2668; omslag
      - Stukken betreffende het opstellen, becommentariëren dan wel implementeren van een Memorandum of Understanding (MOU) met diverse landen, 1980-1984; 2669-2672; 3 omslag en 1 stuk
        - Met Australië inzake logistieke samenwerking 1980-1981, 2669; omslag
        - Met Ierland, inzake de ondersteuning van de aanschaf van schip/helikopter interfaceapparatuur voor de plaatsing op visserijschepen 1980-1984, 2670; omslag
        - Met Noorwegen inzake assistance during the first of class flying trials of the Naval Westland Lynx Mk 86 helicopter on Coast Guard Nordkapp and HNoMS Horten 1982, 2671; stuk
        - Met de Verenigde Staten ten behoeve van de realisering van permanente Lockheed P-3C Orion operaties vanaf Keflavik, IJsland 1983-1984, 2672; omslag
      - Stukken betreffende het inbrengen van gesprekspunten voor het bezoek van de Bevelhebber der zeestrijdkrachten aan de CNO/USN (Chief of Naval Operations/United Stated Navy), 1981-1984; 2673; omslag
      - Stukken betreffende het verlenen van personele en materiële assistentie aan Fokker ten behoeve van de ontwikkeling, beproeving en evaluatie van de Fokker F-27 versie voor de Thaise marine, 1983-1984; 2674; omslag
  - Wetgeving, rechtspraak en bestuur van het rijk in Europa, H.006
    - Uitvoerende macht, H.006.15
      - Voorschriften en uitgaven van voorschriften voor de Koninklijke Marine, H.006.15.21
        - Voorschriften Koninklijke Marine (VKM), H.006.15.21.02
          - Stukken betreffende het leveren van commentaar op communicatievoorschriften van de Maritime Air Telecommunications Organisation (MATELO) en op standardization agreement (STANAG) 5035, de Introduction of an improved system for maritime air communication on High Frequency (HF), Low Frequency (LF) and Ultra High Frenquency (UHF), van de NAVO (Noord-Atlantische Verdragsorganisatie), 1967-1974; 2675; pak
          - Stukken betreffende het verlenen van medewerking aan de opstelling van stafeisen voor een te verwerven Long Range Maritime Patrol (LRMP) vliegtuig, 1970-1973; 2676; pak
          - Stukken betreffende het opstellen van richtlijnen en voorschriften voor de behandeling van brandstoftanks van vliegtuigen ter voorkoming van brand en explosiegevaar tijdens onderhoud en reparatie, naar aanleiding van ongelukken met CO2-blusapparatuur, 1973-1977; 2677; omslag
          - Stukken betreffende het verlenen van medewerking aan de opstelling van het Voorschrift Instandhouding Vliegtuigen en hun Uitrusting (VVKM 215), 1974-1976; 2678; omslag
          - Stukken betreffende het verlenen van medewerking aan de opstelling van stafeisen voor een te verwerven Avionic Display System Electronic Instruments System (EIS) van Ferranti, 1974-1978; 2679; pak
            Nota bene: Zie voor tekeningen inv.nr. 3911
          - Stukken betreffende het verlenen van medewerking aan de invulling van de stafeis voor wat betreft het helikopterveranderings- en transportsysteem van het multipurpose fregat (M-fregat), 1980-1985; 2680; omslag
          - Stafeisen voor het luchtverdedigingsfregat, gesteld in de vorm van wijzigingen en aanvullingen op de stafeisen voor het standaardfregat, 1982; 2681; omslag
          - Stukken betreffende het opstellen van richtlijnen met betrekking tot faciliteiten aan boord van helikopterdragende schepen ten behoeve van het type Westland Lynx H-14, 1982; 2682; omslag
  - Organisatie (Beleid), H.015
    - Stukken betreffende het behandelen van aangelegenheden met betrekking tot de coördinatie en samenwerking met de Koninklijke Luchtmacht (KLu), 1968-1971; 2683; omslag
    - Stukken betreffende het delegeren van verantwoordelijkheden aan instanties onder de Hoofdafdeling Materieel, na de reorganisatie van het Bureau Vliegtuigen en Vliegtechnische Aangelegenheden, 1973-1976; 2684; omslag
    - Stukken betreffende het leveren van commentaar op de conceptbeleidsnota II marinebedrijven, 1981-1983; 2685; omslag
    - Stukken betreffende het leveren van commentaar naar aanleiding van AR-stukken, ondermeer inzake vliegveiligheidsmiddelen en operationele inzet van de Bréquet Atlantics en de materiële gereedheid van Westland Lynx helikopters, 1982; 2686; omslag
      Nota bene: Het is onbekend waar de afkorting AR voor staat, maar het betreft beleidsstukken
    - Vervoer en verkeer, H.015.040
      - Ongevallen, H.015.040.33
        - Vliegongevallen, H.015.040.33.08
          - Stukken betreffende het onderzoeken van vliegongevallen, 1964-1983; 2687-2704; 14 omslag en 4 pak
            - Inzake de Lockheed Neptune SP-2H met registratienummer 212 op 24 juni 1964 boven de Atlantische Oceaan bij St. Mawgan in Cornwall 1964, 2687
            - Inzake de Lockheed Neptunes SP-2H met de registratienummers 202, 206, 212 en 218 op verschillende data en plekken 1964-1969, 2688
            - Inzake twee geklapte banden en brand bij een landing van de Lockheed Neptune SP-2H met registratienummer 216 op Marinevliegkamp Valkenburg (MVKV) op 29 oktober 1968 1968-1969, 2689
            - Inzake de botsing tegen een boom van de Lockheed Neptune SP-2H met registratienummer 218 op vliegbasis Gilze-Rijen op 21 maart 1969 1969, 2690
            - Inzake schade aan een woning als gevolg van een te lage aanvliegbaan tijdens een nachtlanding van de Lockheed Neptune SP-2H met registratienummer 215 op Marinevliegkamp Valkenburg (MVKV) op 11 september 1969 1969-1970, 2691
            - Inzake twee geklapte banden bij een landing van de Lockheed Neptune SP-2H met registratienummer 206 op Marinevliegkamp Valkenburg (MVKV) op 8 juli 1970 1970-1971, 2692
            - Inzake een defecte en beschadigde sonoboeilanceerkoker van de Lockheed Neptune SP-2H met registratienummer 206 boven zee bij Kinloss in Schotland op 31 juli 1971 1971, 2693
            - Inzake de Bréguet Atlantic SP-13A met registratienummer 257 boven de Atlantische Oceaan 1973-1974, 2694
            - Inzake de nasleep van een noodlanding op zee met een Bréguet Atlantic SP-13A met registratienummer 257, in het bijzonder inzake het rapport van het Nationaal Lucht- en Ruimtevaartlaboratorium (NLR) inzake de veiligheidsanalyse van het besturingssysteem van de Atlantic-vliegtuigen 1975-1976, 2695
              Nota bene: Zie voor tekeningen inv.nr. 3912
            - Inzake een technische storing van de sonoboeilanceerkoker van de Lockheed Neptune SP-2H met registratienummer 210 boven de Atlantische Oceaan op 14 oktober 1975 1975-1976, 2696
            - Inzake een beschadiging van de radar van een Lockheed Neptune SP-2H met registratienummer 202 boven Curaçao op 29 december 1977 1977-1978, 2697
            - Inzake een buiklanding van een Lockheed Neptune SP-2H met registratienummer 214 op Marinevliegkamp Valkenburg (MVKV) op 13 januari 1977 1977-1978, 2698
            - Inzake een exploderende motor van een Lockheed Neptune SP-2H met registratienummer 211 op Vliegbasis Woensdrecht op 18 mei 1977 1977-1978, 2699; pak
            - Inzake een botsing tussen twee Westland Wasp helikopters met de registratienummers 235 en 239 boven de Atlantische Oceaan op 28 januari 1978 1978-1980, 2700
            - Inzake een noodlanding op zee van een Bréguet Atlantic SP-13A met registratienummer 253, na vertrek uit Machrihanish (Schotland) op 14 september 1978 1978-1980, 2701; pak
            - Inzake een noodlanding op zee met een Bréguet Atlantic SP-13A met registratienummer 255, op weg naar een patrouillegebied ten noordwesten van Ierland op 15 januari 1981 1981-1983, 2702-2703
              - 1981-1983, 2702; pak
              - Bijlagen 1981-1982, 2703; pak
            - Inzake de Westland Lynx SH-14B helikopter met registratienummer 275 boven zee bij Norfolk in de Verenigde Staten 1982, 2704
  - Bureau-arbeid en bureaudienst, H.023
    - Kantoorpersoneel, H.023.15
      - Taakomschrijving en taakinventarisatie, H.023.15.15
        - Stukken betreffende het opstellen van een taakomschrijving voor de functie van Royal Netherlands Navy (RNlN) P-3C Liaison Officier bij het Navy Aviation Supply Office (ASO) te Philadelphia, alsmede het afhandelen van problemen aangaande de uitoefening van de betreffende functie, 1980-1984; 2705; omslag
        - Stukken betreffende het vaststellen van de taken en bevoegdheden van de projectofficier lange termijn modificatie van het besturingssysteem van de Bréguet Atlantic, 1982; 2706; omslag
  - Handelingen in vredestijd en tijdens overgang van vredes- naar oorlogstijd, H.030
    - Oorlogsvoorbereiding, H.030.10
      - Stukken betreffende het leveren van een bijdrage aan de Projectgroep Inschakeling Civiele Sector in Oorlogstijd (PICO), 1979-1980; 2707; omslag
  - Financieel beleid, H.036
    - Stukken betreffende het verlenen van medewerking aan de totstandkoming van het Krijgsmachtdeelplan in het kader van het Nederlands Defensie Planning Proces (NDPP), 1979-1984; 2708; omslag
    - Stukken betreffende het leveren van een bijdrage ten behoeve van de herziening van het Plan Koninklijke Marine 1984 - 1993, 2709; omslag
  - Personeelsaangelegenheden, H.040
    - Administratief organisatorische handelingen, H.040.10
      - Commissies en werkgroepen, H.040.10.45
        - Stukken betreffende het deelnemen aan de Stuurgroep Personeelsstructuur Schepelingen, 1972-1979; 2710; omslag
    - Onderwijs, H.040.20
      - Stukken betreffende het deelnemen aan de Werkgroep Integratie van Nederlandse Opleidingen in Koninklijke Luchtmacht (KLu)-cursussen, 1972; 2711; omslag
  - Materieelaangelegenheden, H.043
    - Verstrekking, H.043.20
      - Vergaderstukken van de Werkgroep Materieel/Logistiek Lynx helikopters, 1974-1975; 2712; omslag
      - Vergaderstukken van de Werkgroep Orion Materieel Logistiek, ingesteld om activiteiten voor te bereiden, uit te werken en te begeleiden op materieel gebied inzake onderhoud en logistiek verband houdend met de infasering van de Lockheed P-3C Orion, 1979-1984; 2713; pak
      - Stukken betreffende het leveren van commentaar op het Eindrapport vooronderzoek reservedelensituatie, 1982; 2714; omslag
      - Stukken betreffende het onderzoeken van de mogelijkheden om met vliegtuigen van het type Lockheed P-3C Orion voor langere tijd vanaf Royal Airforce (RAF) station Machrihanish (Schotland) te opereren, 1983; 2715; omslag
    - Verbetering, H.043.35
      - Wijzigen, H.043.35.06
        - Moderniseren, H.043.35.06.02
          - Stukken betreffende het modificeren van de geruisbandrecorder Mission Analysis Recorder (MAR) 15 en de recorder-reproducer PT-15C aan boord van de Bréguet Atlantic SP-13A vliegtuigen ten behoeve van een verbeterde onderzeebootopsporing, 1969-1983; 2716; pak
          - Stukken betreffende het verlenen van een bijdrage aan de voorbereiding van de implementatie van Wide-Band Secure Voice (WBSV) apparatuur ten behoeve van varende en vliegende eenheden, 1976-1984; 2717-2719; 3 pak
            - 1976-1978, 2717; pak
            - 1979-1981, 2718; pak
            - 1982-1984, 2719; pak
          - Stukken betreffende het opstellen van het Speciaal Modificatieprogramma Bréguet Atlantic SP-13A, 1979; 2720; omslag
          - Stukken betreffende het deelnemen aan het Souscomité Technique (SCT) Bréguet Atlantic SP-13A, 1979-1982; 2721; omslag
          - Stukken betreffende het verlenen van medewerking aan de voorbereiding van diverse S-modificaties voor de Bréguet Atlantic SP-13A, 1979-1982; 2722; omslag
            Nota bene: Het is niet duidelijk waar de S voor staat, mogelijk voor Secbat, dat wil zeggen: Société Européenne de Construction de l'Avion Bréguet Atlantic
          - Stukken betreffende het verlenen van medewerking aan de voorbereiding van modificaties aan de luchtschroeven van de Bréguet Atlantic SP-13A, 1979-1983; 2723-2724; 2 pak
            - 1979 - 1981 nov., 2723; pak
            - 1981 dec. - 1983, 2724; pak
          - Stukken betreffende het deelnemen aan de Commission Internationale de Modification (CIM) SP-13A, 1979-1984; 2725-2726; 1 omslag en 1 pak
            - 1979-1982, 2725; pak
              Nota bene: Zie voor tekeningen inv.nr. 3913
            - 1983-1984, 2726; omslag
          - Stukken betreffende het verlenen van medewerking aan de voorbereiding van diverse modificaties aan electromagnetic release units (emru's) voor verschillende types helikopters van Westland, 1980-1983; 2727; omslag
          - Stukken betreffende het verlenen van medewerking aan de voorbereiding van de modificatie aan torpedo presetting control panels van Lockheed P-3C Orion vliegtuigen en bijbehorende testsets, 1982-1984; 2728; omslag
    - Verlies van goederen voor de zeemacht, H.043.65
      - Verliezen, H.043.65.12
        - Stukken betreffende het afvoeren uit de sterkte van de Bréguet Atlantic SP-13A met registratienummer 255 vanwege een ongeval op zee, 1981; 2729; omslag
  - Administratieve aangelegenheden, H.045
    - Overige administratie, H.045.40
      - Stukken betreffende het deelnemen aan het Project kapstok, het aanbrengen van S-band stoorzenders aan vliegtuigen, 1967-1971; 2730; omslag
        Nota bene: Zie voor kaarten en tekeningen inv.nr. 3914
      - Verslagen van vergaderingen van de Werkgroep Lettermateriaal Bréguet Atlantic SP-13A ingesteld met het doel de behandelingsprocedure van het lettermateriaal te bepalen, 1971-1972; 2731; omslag
      - Stukken betreffende het verlenen van medewerking aan de werkzaamheden van de Stuurgroep Onderzeebootbestrijding, 1974-1982; 2732-2733; 2 pak
        - 1974 - 1980 mei, 2732; pak
        - 1980 sep. - 1982, 2733; pak
      - Besprekingsverslagen van de Sub-werkgroep Long term provision Lynx (UH-14A), 1975-1976; 2734; omslag
      - Besprekingsverslagen van de Projectgroep Lynx (UH-14A), 1975-1977; 2735; omslag
      - Algemene stafbesprekingen van het Bureau Vliegtuigen en Vliegtechnische Aangelegenheden, 1975-1984; 2736-2737; 2 omslag
        - 1975-1980, 2736; omslag
        - 1982-1984, 2737; omslag
      - Stukken betreffende het deelnemen aan het internationale samenwerkingsverband Exploratory Group (EPG) for Future Military Helicopters, 1977-1979; 2738; omslag
      - Besprekingsverslagen van de Werkgroep 2JO Poolster, alsmede eindrapport van de betreffende werkgroep inzake problemen aangaande een aantal materiële voorzieningen die ontoereikend zijn voor het opereren met een eskader, uitgerust met Westland Lynx helikopters, 1980-1981; 2739; omslag
      - Verslagen van hoofdvergaderingen Midlife Modernisation (MLM) van de Hr. Ms. Poolster, 1980-1982; 2740; omslag
      - Besprekingsverslagen van de Werkgroep M-fregat, alsmede Algemeen Plan M-fregat, 1980-1984; 2741; omslag
        Nota bene: Secretariaat Stafbureau Nieuwbouw Schepen. Zie voor tekeningen inv.nr. 3915
      - Besprekingsverslagen inzake de bouw van een aangepaste standaardfregat (ASF) ter vervanging van het aan Griekenland verkochte fregat, 1981; 2742; omslag
      - Stukken betreffende het mede voorbereiden van het Nederlands standpunt, ten behoeve van internationale bijeenkomsten, over het in internationaal verband aanschaffen dan wel ontwikkelen van sonoboeien, long range maritime patrol aircrafts (LRMP(A)) en helikopters ter vervanging van de Westland Lynx, 1982-1984; 2743; omslag
      - Verslagen van vergaderingen van het Lynx Support Committee, 1982-1984; 2744-2745; 1 omslag en 1 pak
        - 1982 - 1984 juli, 2744; pak
        - 1984 sep. - dec., 2745; omslag
      - Jaarrapporten van het Centre International de Gestion des Materiels Atlantic (CIGMA) over de jaren 1982 - 1983, 1983-1984; 2746; omslag
      - Besprekingsverslagen inzake de herziening van het Handboek Bedrijfsvoering Onderhoudsdienst voor de bedrijfsvoering en instandhouding van luchtmaterieel van de Marineluchtvaartdienst (HBO-MLD), 1984; 2747; omslag
      - Vergaderstukken van de Werkgroep Onderhoudsstructuur Maritieme Patrouillevliegtuigen (WOMPA), 1984; 2748-2749; 2 pak
        - 1984 jan. - sep., 2748; pak
        - 1984 okt. - dec., 2749; pak
      - Verslagen van het werkoverleg passieve sonars, 1984; 2750; omslag
  - Onroerende en roerende goederen, H.075 - 999
    - Onroerende goederen, H.075
      - Onroerende goederen ten behoeve van de marineleiding en de administratie (administratiegebouwen), H.075.05
        - Stukken betreffende het verlenen van medewerking aan de bouw en inrichting van een nieuw gebouw voor de afdelingen van de Koninklijke Marine (KM) van het ministerie, 1977-1986; 2751; omslag
    - Vliegtuigen, H.090
      - Algemene doeleinden, H.090.03
        - Stukken betreffende het bestuderen van de mogelijkheid voor de ontwikkeling van een Jezebel oefentoestel Jezelette om gebruikt te worden in de vliegtuigen Atlantic en Neptune, 1979-1982; 2752; omslag
      - Lesvliegtuigen, H.090.15
        - Stukken betreffende het onderzoeken van mogelijke opvolgers van het Beechcraft TC45J lesvliegtuig, 1967-1971; 2753; omslag
        - Stukken betreffende het verlenen van medewerking aan de ombouw van enkele Fokker F-27 turboproppassagiersvliegtuigen tot navigatiesimulator, 1972-1974; 2754; pak
          Nota bene: Zie voor tekeningen inv.nr. 3916
      - Patrouillevliegtuigen, H.090.17
        - Lockheed Neptunes SP-2H, H.090.17.AA
          - Stukken betreffende het verlenen van medewerking aan het inrichten van diverse voorzieningen op met name luchtvaartterrein Hato op Curaçao ten behoeve van de stationering van een detachement Lockheed Neptunes SP-2H in het Caraïbisch gebied, onder andere in het kader van Operatie Bazalt, 1963-1978; 2755; omslag
            Nota bene: Zie voor tekeningen inv.nr. 3917
          - Stukken betreffende het aanschaffen en voorbereiden van modificaties aan vier door de Franse marine overtollig verklaarde Lockheed Neptunes SP-2H vliegtuigen, 1965-1968; 2756; pak